臺灣高等法院臺中分院刑事附帶民事訴訟判決
110年度附民上字第71號      

上  訴  人  BH000-A108029  

被上訴人    黃允龍
上列上訴人因被上訴人妨害性自主案件提起附帶民事訴訟，請求
損害賠償事件，不服臺灣苗栗地方法院中華民國110年1月28日第
一審判決（109年度侵附民字第5號），提起上訴，本院判決如下
：
    主  文
上訴駁回。
    理  由
一、本件原審判決以被上訴人涉嫌妨害性自主案件（原審法院10
    9年度侵訴字第7號）業已諭知被上訴人無罪在案，遂依刑事
    訴訟法第503條第1項規定判決駁回原告之訴及其假執行之聲
    請。茲檢察官就該部分刑事判決無罪部分提起上訴，本院就
    此部分仍維持第一審無罪之判決而駁回檢察官之上訴（本院
    110年侵上訴字第40號、第41號之無罪部分），則附帶民訴
    部分之上訴，自亦無理由。
二、上訴人上訴意旨以原審法院已就民國108年5月5日被告乘機
    性交犯行（此部分經本院撤銷改認定為乘機猥褻罪）為有罪
    認定，原審卻認定無罪，駁回上訴人於原審之請求，於法無
    據一節。然上訴人原提起之刑事附帶民事訴訟事實及理由，
    係援引臺灣苗栗地方檢察署檢察官108年度偵字第2843號起
    訴書之記載略以：「自108年2月11日起至5月8日期間，除星
    期日原告未前往外，以每日至少2次之頻率，在上開處所以
    手撫摸原告之胸部及下體並以手指插入陰道得逞」等語。惟
    本案經原審法院以109年度侵訴字第7號、第37號判決僅認定
    被上訴人於108年5月5日有對上訴人為性侵害犯行，其餘均
    判處無罪，並經本院判決駁回檢察官此部分之上訴在案，有
    本院110年度侵上訴字第40號、第41號判決可明，而108年5
    月5日為星期日，被上訴人此一犯行為檢察官109年12月24日
    審判期日時當庭以言詞追加在案，是以，原審法院就刑事有
    罪認定之時間為108年5月5日星期日，並非在檢察官原起訴
    範圍內。而上訴人提起本件刑事附帶民事訴訟時，亦排除星
    期日之時間，於檢察官追加起訴時，上訴人亦未再追加被上
    訴人於「星期日」性侵害部分之民事損害賠償請求，是以，
    原審就上開刑事判決認定無罪部分依法駁回上訴人之附帶民
    事訴訟，即核無不合。上訴人上訴意旨再持原審法院就刑事
    已為有罪認定為由，指摘原判決不當，未予細究原審認定有
    罪、無罪部分，尚有未當。其提起本件上訴自屬無理由，應
    予駁回。
據上論結，依刑事訴訟法第490條，第368條。判決如主文。
中　　華　　民　　國　　110 　年　　5 　　月　　27　　日
            刑事第九庭  審判長法　官　紀　文  勝
                              法　官　廖　健　男
                              法　官　賴  妙  雲
以上正本證明與原本無異。
不得上訴。                      
                              書記官  林  玉  惠
　　　　　　　　　　　　　　　
中　　華　　民　　國　　110 　年　　5 　　月　　28　　日